NLP/utils/br.ispell-2.4/br.ispell-2.4/br.aff
flag *A:
#
# Cegar é regular exceto no
#
#     perfeito do indicativo
#     presente do subjuntivo
#     imperativo afirmativo
#     imperativo negativo
#
# 3. Pretérito perfeito do indicativo. Paradigma:
#
# ceguei cegaste cegou cegamos cegastes cegaram
#
# cantamos, vendemos e partimos já constam no presente do indicativo
#
    .         >       -AR,UEI          # ceguei
    .         >       -R,STE           # cegaste
    .         >       -AR,OU           # cegou
    .         >       -R,MOS           # cegamos
    .         >       -R,STES          # cegastes
    .         >       -R,RAM           # cegaram
#
# 7. Presente do Subjuntivo. Paradigma:
#
# cegue cegues cegue ceguemos cegueis ceguem
#
    .         >       -AR,UE           # cegue
    .         >       -AR,UES          # cegues
    .         >       -AR,UEMOS        # ceguemos
    .         >       -AR,UEIS         # cegueis
    .         >       -AR,UEM          # ceguem
#
# 13. Imperativo afirmativo. Paradigma:
#
# cega cegue ceguemos cegai ceguem
#
    .         >       -R,I            # cegai

#
# 14. Imperativo negativo. Paradigma:
#
# cegues cegue ceguemos cegueis ceguem
#

flag *B:
#
# Abraçar é regulare exceto nos tempos
#
#     perfeito do indicativo
#     presente do subjuntivo
#     imperativo afirmativo
#     imperativo negativo
#
#
# 3. Pretérito perfeito do indicativo. Paradigma:
#
# abracei abraçaste abraçou abraçamos abraçastes abraçaram
#
    A R         >       -ÇAR,CEI         # abracei
    A R         >       -R,STE           # abraçaste
    A R         >       -AR,OU           # abraçou
    A R         >       -R,MOS           # abraçamos
    A R         >       -R,STES          # abraçastes
    A R         >       -R,RAM           # abraçaram
#
# 7. Presente do Subjuntivo. Paradigma:
#
# abrace abraces abrace abracemos abraceis abracem
#
    A R         >       -ÇAR,CE           # abrace
    A R         >       -ÇAR,CES          # abraces
    A R         >       -ÇAR,CEMOS        # abracemos
    A R         >       -ÇAR,CEIS         # abraceis
    A R         >       -ÇAR,CEM          # abracem
#
# 13. Imperativo afirmativo. Paradigma:
#
# abraça abrace abracemos abraçai abracem
#
    A R         >       -R,I            # abraçai

#
# 14. Imperativo negativo. Paradigma:
#
# abraces abrace abracemos abraceis abracem
#

flag *M:
#
# magoar e abolir são regulares exceto nos tempos
#
#     presente do indicativo
#     presente do subjuntivo
#     imperativo afirmativo
#     imperativo negativo
#
# 1. Presente do indicativo. Paradigma:
#
# magôo magoas magoa magoamos magoais magoam
# aboles abole abolimos abolis abolem
#
    A R         >       -OAR,ÔO          # magôo
    A R         >       -R,S             # magoas
    A R         >       -AR,A            # magoa
    A R         >       -R,MOS           # magoamos
    A R         >       -R,IS            # magoais
    A R         >       -R,M             # magoam
    I R         >       -IR,ES           # aboles
    I R         >       -IR,E            # abole
    I R         >       -R,MOS           # abolimos
    I R         >       -R,S             # abolis
    I R         >       -IR,EM           # abolem
#
# 7. Presente do Subjuntivo. Paradigma:
#
# magoe magoes magoe magoemos magoeis magoem
# (abolir não se conjuga nesse tempo)
#
    A R         >       -AR,E           # magoe
    A R         >       -AR,ES          # magoes
    A R         >       -AR,EMOS        # magoemos
    A R         >       -AR,EIS         # magoeis
    A R         >       -AR,EM          # magoem
#
# 13. Imperativo afirmativo. Paradigma:
#
    A R         >       -R,I            # magoai
    I R         >       -IR,I           # aboli
